【裁判字號】    92,交上易,955
【裁判日期】    921209
【裁判案由】    過失傷害
【裁判全文】
臺灣高等法院臺南分院刑事判決          九十二年度交上易字第九五五號      Ｇ
      上  訴  人  臺灣雲林地方法院檢察署檢察官
      被      告  乙  ○  ○
      選任辯護人  林  彥  百
右上訴人因過失傷害案件，不服臺灣雲林地方法院九十二年度交易字第九二號中華民
國九十二年九月五日第一審判決（起訴案號：臺灣雲林地方法院檢察署九十二年度偵
字第二九四三號），提起上訴，本院判決如左：
      主      文
上訴駁回。
      事      實
一、乙○○於九十一年八月十九日上午九時四十五分許，駕駛Ｓ６─６１８９號自用
    小客車，沿雲林縣北港鎮○○路由北往南方向行駛，途經台一九公路六四公里八
    ００公尺處，北向車道因施工封閉，致原北向車輛必須行駛南向車道內，乙○○
    原應注意靠右行駛，及汽車行駛時，應注意車前狀況，並隨時採取必要之安全措
    施，而依當時情形，並無不能注意之情事，詎乙○○未警覺北向車輛已行駛於南
    向車道上，而未注意其前方來車；適甲○○騎乘ＥＸＷ─２２０號機車，沿上開
    華勝路由南往北方向行駛，行經該處時，二車因而發生碰撞，乙○○所駕駛小客
    車左前方撞及甲○○騎乘機車正前方，致甲○○人車倒地，造成甲○○受有左股
    骨骨折、左橈骨骨折、右橈骨骨折、右脛骨骨折等傷害。乙○○於肇事後，在有
    偵查犯罪職務之公務員知悉其犯罪前，即主動向雲林縣警察局北港分局北辰分駐
    所警員陳文澤自首肇事，並接受裁判。
二、案經甲○○訴由雲林縣警察局北港分局報請臺灣雲林地方法院檢察署檢察官偵
    查起訴。
    理      由
一、訊之被告蔡秀娥對於在上揭時地，未注意車前狀況，而與告訴人甲○○發生車禍
    ，致甲○○受傷之事實，坦承不諱，核與告訴人於警訊、偵查、原審指訴情節相
    符，並有現場照片及道路交通事故調查報告表附卷可資佐證。而告訴人確因本件
    車禍受有左股骨骨折、左橈骨骨折、右橈骨骨折、右脛骨骨折之傷害，復有診斷
    證明書一紙在卷可稽，被告自白核與事證相符。
二、依道路交通事故調查報告表之事故現場圖及現場照片顯示，該路段之北向車道因
    施工而封閉，發生車禍後，被告小客車停於分隔車道之反光椎旁而緊靠於該路段
    之中心處，告訴人機車則倒於被告車右前方九．五公尺處，被告小客車左前方並
    有撞擊凹痕，有照片在卷足稽。綜上現場路況、二車行向、肇事後雙方車輛停留
    位置及車損等情形以觀，堪信被告於經過上開路段時疏未注意南向車輛已行駛於
    其車道內，而未靠右行駛，且未注意前方來車而發生本件車禍。
三、按汽車行駛時，須注意車前狀況，並隨時採取必要之安全措施；在未劃標線之道
    路，應靠右行駛，道路交通安全規則第九十四條第三項、第九十五條第一項。被
    告身為駕駛人，自應注意並遵守上述規定，又依卷附之道路交通事故調查報告表
    所載，當時並無不能注意之情事，被告竟疏未注意防免而肇事使人受傷，其有過
    失甚明。而告訴人確因本件車禍受有傷害，已詳述如前，是被告之過失犯行與告
    訴人之傷害間，顯有相當因果關係。本件罪證明確，被告過失犯行堪以認定。
四、查被告乙○○駕駛自用小客車，疏未注意其前方來車，撞及甲○○騎乘機車，致
    甲○○人車倒地，造成甲○○受有左股骨骨折、左橈骨骨折、右橈骨骨折、右脛
    骨骨折等傷害，核其所為，係犯刑法第二百八十四條第一項前段過失傷害罪。被
    告肇事後，主動向處理本件車禍之警員陳文澤自首肇事，有本院向警員陳文澤查
    詢之公務電話紀錄一紙在卷可參，應依刑法第六十二條前段規定，減輕其刑。
五、原審以被告罪證明確，因予適用刑法第二百八十四條第一項前段、第六十二條前
    段、第四十一條第一項前段，罰金罰鍰提高標準條例第一條前段、第二條規定，
    並審酌被告無犯罪前科，有被告全國前案紀錄表在卷可徵，素行良好，惟未與被
    害人達成和解等一切情狀，量處拘役五十日，並諭知如易科罰金以三百元折算一
    日之標準。本院經核原判決認事用法，並無不合，量刑亦稱允當。檢察官循告訴
    人聲請，上訴意旨，指摘原判決量刑過輕，為無理由，應予駁回。
據上論斷，應依刑事訴訟法第三百六十八條，判決如主文。
本案經檢察官蘇南桓到庭執行職務。
中    華    民    國      九十二      年      十二      月      九      日
                                  臺灣高等法院臺南分院刑事第一庭
                                      審判長法官  茆    臺    雲
                                            法官  蔡    長    林
                                            法官  李    文    福
右正本證明與原本無異。
不得上訴。
                                      法院書記官  李    良    倩
中    華    民    國      九十二      年      十二      月     十       日
附錄：本判決論罪法條
刑法第二百八十四條：
因過失傷害人者，處六月以下有期徒刑、拘役或五百元以下罰，致重傷者，處一年以
下有期徒刑、拘役或五百元以下罰金。
從事業務之人，因業務上之過失傷害人者，處一年以下有期徒刑、拘役或一千元以下
罰金，致重傷者，處三年以下有期徒刑、拘役或二千元以下罰金。


司法院資訊處製作；財團法人民間司法改革基金會備份。
